臺灣高雄地方法院刑事判決　　　　　　　 97年度易字第111號
公　訴　人　臺灣高雄地方法院檢察署檢察官
被　　　告　甲○○
上列被告因竊盜案件，經檢察官提起公訴（96年度偵字第32417
號），本院判決如下：
    主  文
甲○○竊盜，累犯，處有期徒刑伍月，如易科罰金，以新臺幣壹
仟元折算壹日。
    事  實
一、甲○○前於民國95年間，因恐嚇案件，經臺灣臺南地方法院
    以95年度簡字第2499號判決判處有期徒刑5 月確定，於96年
    1 月23日易科罰金執行完畢。詎不知警惕，於96年10月6 日
    晚上11時48分許，自高雄縣大寮鄉○○○路235 號住處2 樓
    ，前往1 樓即乙○○所承租經營之「惠普製香」店內，欲使
    用該店內桌上電腦，並以紙袋遮蔽店內監視器之鏡頭，嗣於
    同日晚上11時50分許至96年10月7 日上午6 時32分間之某時
    ，因見該店收銀機與電腦置放同處桌上，遂意圖為自己不法
    之所有，接續以不詳方式開啟收銀機後，竊取乙○○所有放
    置在收銀機之現金新台幣（下同）約4 千元；再竊取乙○○
    所放在收銀機下方工具箱內現金2 千元。96年10月7 日上午
    9 時許，經乙○○察覺店內現金遭竊，報警處理因而查獲。
二、案經高雄縣政府警察局林園分局報告臺灣高雄地方法院檢察
    署檢察官偵查起訴。
    理  由
一、證據能力：按被告以外之人，於審判外之言詞或書面陳述，
    除法律有規定者外，不得作為證據，刑事訴訟法第159 條第
    1 項定有明文。是被告以外之人原則上當以其於審判中之陳
    述作為證據。然因本判決所引用之證據資料（詳後引證據）
    ，其中傳聞證據部分，縱無刑事訴訟法第159 條之1 至第15
    9 條之4 或其他規定之傳聞證據例外情形，亦因被告、檢察
    官或同意可作為證據使用，或未聲明異議，本院審酌該證據
    作成之情況，認為適當，依刑事訴訟法第159 條之5 第1 項
    、第2 項之規定，應得為證據。
二、訊據被告甲○○否認涉有竊盜犯行，辯稱：至乙○○所經營
    之金香店內，係為使用電腦播放電影觀賞及打玩遊戲，因未
    事先經過乙○○同意，故以紙袋遮蓋監視器鏡頭，期間並未
    竊取乙○○所有置放在收銀機、工具箱內之現金等語。惟查
    ：
（一）被害人乙○○向被告母親承租在高雄縣大寮鄉○○○路23
      5 號1 樓，作為經營「惠普製香」之用，於96年10月6 日
      晚上9 時許，被害人乙○○前往店內上班時，發現其放置
      在店內收銀機內之4 千元及工具箱內之2 千元遭竊，遂報
      警處理等情，業據證人乙○○於警詢、偵查及本院審理中
      證述明確（見偵卷第1 、26至27頁、本院卷第51頁倒數第
      5 至7 行、第52頁第5 至7 行）；並有高雄縣政府警察局
      林園分局大寮分駐所受理各類案件紀錄表、受理刑事案件
      報案三聯單（見偵卷第9 、13至15頁）。是此部分之事實
      ，堪以認定。
（二）再者，證人乙○○於本院審理中證述：惠普製香店係上午
      8 時上班、晚上9 時下班，於96年10月7 日上午9 時上班
      時，經開啟收銀機，發現零錢不見，之後並發現工具箱內
      之零錢亦不見，始確定遭竊。收銀機內金錢均為每日記帳
      、清點，工具箱內之零錢是數日前才兌換放置其內。案發
      後，經與裝設監視器之廠商一同檢視攝錄收銀機處之監視
      器畫面，自96年10月6 日下班起至翌日早上，期間僅有1
      人出現，該監視器係24小時監視，收銀機與電腦放在店內
      同張桌上等語明確（參本院卷第51頁倒數第9 行至52頁第
      8 行、第54頁倒數2 至6 行、第55頁第1 至23行）。又被
      告於96年10月6 日晚上11時48分許，進入惠普製香店內，
      於同日晚上11時50分許，將監視畫面以紙袋遮蓋，直至翌
      日上午6 時32分許，始將該紙袋移去，並於同日上午6 時
      33分許，以遙控方式向上開啟店內門扇，於同日上午6 時
      34分許，離開惠普製香店之事實，業據本院勘驗惠普製香
      店之現場監視器錄影光碟屬實（參本院卷第38至39頁勘驗
      筆錄）。因96年10月6 日晚上9 時下班至11時50分期間；
      96 年10 月7 日上午6 時32分時起，攝錄收銀機位置之監
      視器鏡頭，並未遭紙袋遮住，如此段期間有人行竊，被害
      人應可藉由監視器畫面而得知竊賊為何人，而被害人於該
      時段內，並未發現竊賊，是被害人乙○○所有放置可知惠
      普製香店內之現金共約6 千元，應係在監視器鏡頭遭遮蓋
      之期間內失竊。
（三）再者，被告於警詢、偵查及本院審理中供陳：96年10 月6
      日係颱風日，伊於該日晚上11、12時許，進入惠普製香店
      內，以紙袋遮蓋店內監視器鏡頭後，在該處使用店內電腦
      觀賞影片、打完遊戲，直至翌日上午5 、6 時許，伊將遮
      蓋鏡頭之紙袋移開後，便外出食用早餐去，期間僅有伊1
      人在場，並無其他人出入，中途伊曾上樓觀賞新聞夜總會
      、攔截新聞等節目，伊離開之際，樓下之燈光仍開啟等語
      （偵卷第5 頁背面第2 至5 、12至18行、第6 頁第8 行、
      第27頁第7 至9 行；本院卷第58頁第11至13行、第60頁第
      1 至4 行、第62頁倒數第1 至17行、第63頁第1 至5 行）
      。顯見上開現金失竊期間，被告除至該處2 樓觀看新聞夜
      總會、攔截新聞等節目外，其餘時間均在收銀機所在之桌
      上，打玩電腦或觀看影片。本院審酌上開節目播放時間不
      過1 小時；且該址2 樓並無獨立對外通道，出入必須經過
      1 樓之事實，業據證人乙○○於偵查及本院審理時證述在
      卷（見偵卷第26頁第13至15行、本院卷第51頁第4 至7 行
      ）。則倘竊賊利用被告上樓觀看電視之際，自1 樓侵入，
      於開啟鐵門或自他處攀爬入內，不會全無聲響，被告在2
      樓客廳，應會發覺異樣，而下樓查看；竊賊如係自2 樓侵
      入，再前往1 樓行竊，被告既在住處2 樓觀看電視，亦會
      發現竊盜行跡，實無不知之理。參以本件被告及證人乙○
      ○均未陳述案發後，惠普金香店之門窗或其他安全設備有
      遭有破壞之情形，應可排除乙○○所有上開現金失竊期間
      ，有被告以外之其他人曾侵入店內。被害人乙○○所有現
      金遭竊期間，僅有被告1 人在失竊現場，別無他人，足認
      本件竊案應為被告所為至為明確。綜上所述，本件事證明
      確，被告竊盜犯行，堪以認定。
三、核被告所為，係犯刑法第320 條第1 項之竊盜罪。被告前因
    恐嚇案件，經臺灣臺南地方法院以95年度簡字第2499號判決
    判處有期徒刑5 月確定，於96年1 月23日易科罰金執行完畢
    之事實，有臺灣高等法院被告前案紀錄表在卷可參，其於有
    期徒刑執行完畢後，5 年內故意再犯本件有期徒刑以上之罪
    ，為累犯，應依刑法第47條第1 項規定加重其刑。爰審酌被
    告尚值青壯，不司循正當途徑取財，竟任意竊取他人財物，
    漠視他人財產法益，對於社會治安亦生危害，行為甚為可議
    ，犯後又否認犯行；惟考量被告所竊取之物品價值尚非甚鉅
    ，及其犯罪手段、目的、動機等一切情狀，量處如主文所示
    之刑。併斟酌上開犯罪情狀，諭知如主文所示易科罰金折算
    之標準。
據上論斷，應依刑事訴訟法第299 條第1 項前段，刑法第320 條
第1 項、第47條第1 項、第41條第1 項前段，刑法施行法第1 條
之1， 判決如主文所示。
本案經檢察官丙○○到庭執行職務。
中　　華　　民　　國　　96　　年　　3 　　月　　31　　日
                  刑事第十三庭  審判長法　官   方百正
                                      法  官   方錦源
                                      法  官   戴韻玲
上列正本證明與原本無異。
如不服本判決，應於收受送達後10日內敘明理由向本院提出上訴
書狀。
                                      書記官   楊馥如
中　　華　　民　　國　　97　　年　　3 　　月　　31　　日
附錄本判決論罪之法條：
刑法第320條第1項
意圖為自己或第三人不法之所有，而竊取他人之動產者，為竊盜
罪，處5 年以下有期徒刑、拘役或5 百元以下罰金。
